bezhta.num.lexd
PATTERNS
(NumRoot[-1,-2] Tens) (Part Ordinal (OblSuffix[ord] NumInfl)?) | (CompoundOrdinal CompOrdInfl | CompOrdInfl_Attr) | Part # порядковые и собирательные 30-90
NumRoot Hundreds Part? # 100-900
NumRoot-Obl OblSuffix[digit] NumInfl #склонение по основным падежам 1-10, 20
(NumRoot[-1,-2] Tens) | (NumRoot Hundreds) | Thousand OblSuffix[num] NumInfl #склонение по основным падежам 30-1000

NumRoot[-1,-4]|Ten|Twenty (Ordinal (OblSuffix[ord] NumInfl)?) | (CompoundOrdinal CompOrdInfl | CompOrdInfl_Attr) # порядковые 2-10
First [<ord>:]
NumRoot[1] (Part Ordinal (OblSuffix[ord] NumInfl)?) |  (CompoundOrdinal CompOrdInfl | CompOrdInfl_Attr) # порядковое 1
NumRoot[4] ([<ord>:ш] NumInfl?) | (CompoundOrdinal CompOrdInfl | CompOrdInfl_Attr) # порядковое 4
NumRoot Hundreds (Part Ordinal (OblSuffix[ord] NumInfl)?) | (CompoundOrdinal CompOrdInfl | CompOrdInfl_Attr) # порядковые 100-900
(NumRoot Hundreds)? Thousand (Part Ordinal (OblSuffix[ord] NumInfl)?) | (CompoundOrdinal_2 CompOrdInfl | CompOrdInfl_Attr) # Xсоттысячный


NumRoot-Mult Multiple Part # кратные 1-10, 20
NumRoot[-1,-2] Tens|Hundreds|Thousand Inf Multiple # большие кратные 
NumRoot Part # собирательные
Distributive[-1] [<dstr>:] [<abs>:а] | (OblSuffix[digit] NumInfl)?  # дистрибутивные (по X)


#пространственные падежи


LEXICON NumRoot
гьоᴴс[1]	# один
къона[2]	# два
лъана		# три
оьᴴкъоьнаь[4]	# четыре
лъина		# пять
илъна		# шесть
алӏна		# семь
белӏна		# восемь
аьчӏена		# девять

LEXICON First
гьоᴴс:аьᴴйддāьш # первый

LEXICON NumRoot-Mult
гьоᴴс:гьаᴴкъка[1]		# один
къона:кӏа[2]			# два
лъана:лъа			# три
оьᴴкъоьнаь:оьᴴкъоьваь	# четыре
лъина:лъийа			# пять
илъна:илъей			# шесть
алӏна:алӏова		# семь
белӏна:белӏейа		# восемь  
аьчӏена:аьчӏейа		# девять
ацӏона:ацӏова		# десять
хъона:хъова			# двадцать
гьазай:гьазаййа		# тысяча


LEXICON Distributive
гьоᴴс:гьōᴴ-гьоᴴс[1]	# один
къона:къō-къон	# два
лъана:лъā-лъан		# три
оьᴴкъоьнаь:ōьᴴ-оьᴴкъоьн	# четыре
лъина:лъи-лъин		# пять
илъна:и-илън		# шесть
алӏна:ā-алӏн		# семь
белӏна:бē-белӏн		# восемь
аьчӏена:āь-аьчӏен		# девять
ацӏона:ā-ацӏон		# десять
хъона:хъō-хъон		# двадцать

LEXICON NumRoot-Obl
гьоᴴс:сид	# один
къона:къон	# два
лъана:лъан		# три
оьᴴкъоьнаь:оьᴴкъоьн	# четыре #какая косвенная основа?
лъина:лъин		# пять
илъна:илън		# шесть
алӏна:алӏн		# семь
белӏна:белӏн		# восемь
аьчӏена:аьчӏен		# девять
ацӏона:ацӏон		# десять
хъона:хъон		# двадцать

LEXICON NumInfl
<erg>:
<genI>:с
<genII>:ла
<dat>:л
<ins>:д

LEXICON OblSuffix
<obl>:и[digit]
<obl>:ла[num]
<obl>:ли[ord]

LEXICON Ten
ацӏона		# десять

LEXICON Twenty
хъона		# двадцать

LEXICON Tens
<ten>:йиг

LEXICON Hundreds
<hundred>:чӏитӏ

LEXICON Thousand
<thousand>:гьазай	# тысяча

LEXICON Billion
милион	# миллион
милиард # миллиард

LEXICON Inf
<inf>:а

LEXICON Ordinal
<ord>:с

LEXICON CompoundOrdinal
<compord>:ийāлӏей

LEXICON CompOrdInfl_Attr #аттрибутивная парадигма по Комри (стр. 297) 
<abs><sg>:о
<erg><sg>:ā
<genI><sg>:ā
<genII><sg>:ā
<dat><sg>:ā
<ins><sg>:ā
<abs><pl>:ā
<erg><pl>:ā
<genI><pl>:ā
<genII><pl>:ā
<dat><pl>:ā
<ins><pl>:ā

LEXICON CompOrdInfl
<abs>:о
<erg>:а
<genI>:ас
<genII>:ала
<dat>:ал
<ins>:ад

LEXICON CompoundOrdinal_2 #(Комри и др. 2015: 562) в трехкомпонентных числительных, но выглядит сомнительно
<compord>:илӏей

LEXICON Multiple
<mult>:х
LEXICON Part
<part>:на

LEXICON Essive
<super><essive>:кьа
<sub><essive>:лӏ
<ad><essive>:гъа
<apud><essive>:дой
<cum><essive>:гъой
<in><essive>:ъ
<cont><essive>:лъ
<poss><essive>:хъа

LEXICON Lative
<lative>:{и}л

LEXICON Translative
<translative>:кьā

LEXICON Distant
<dist>дā
